【裁判字號】    90,易,1580
【裁判日期】    901213
【裁判案由】    竊盜
【裁判全文】
臺灣彰化地方法院刑事判決                          九十年度易字第一五八號
    公  訴  人  臺灣彰化地方法院檢察署檢察官
    被      告  甲○○
右列被告因竊盜案件，經檢察官提起公訴（九十年度偵字第五九七三號），本院判決
如左：
    主      文
甲○○竊盜，累犯，處有期徒刑肆月，如易科罰金，以佰元折算壹日。
扣案之鑰匙壹支沒收。
    事      實
一、甲○○前因違反藥事法案件，經本院以八十五年度訴字第八三二號判決判處有期
    徒刑四月，於民國八十六年九月十四日服刑期滿執行完畢。詎仍不知悔改，竟意
    圖為自己不法之所有，於九十年八月二十四日凌晨四時三十分許，在彰化縣北斗
    鎮居仁里宮後二巷七之五號前，以自備鑰匙插入機車鎖孔之方式，竊取楊俊湛所
    有之車牌號碼ＫＱＤ－二一一號（起訴書誤載為ＦＱＤ－二一二號）重機車一部
    （價值據楊俊湛稱約為新台幣三千元），得手後留供己用。嗣於九十年八月三十
    日晚間九時三十分許，甲○○騎乘該部失竊機車行經彰化縣北斗鎮○○路七五五
    巷六十五號前為警發覺可疑，經上前盤問而予以查獲，並當場扣得其所有供上開
    犯罪所用之鑰匙一支。
二、案經彰化縣警察局北斗分局報請臺灣彰化地方法院檢察署檢察官偵查起訴。
    理      由
一、訊據被告甲○○對於右揭騎乘失竊機車為警查獲之事實固坦承不諱，惟矢口否認
    有何竊盜犯行，辯稱：伊先前聽住處附近巷子裡的人提到里長兒子楊俊湛機車失
    竊之事，又適巧於撿拾紙板時發現該部失竊機車，伊出於好意準備將該部機車騎
    回里長家中歸還失主，不料在路上遭警盤查，才被誤會為竊賊，實則該車並非由
    伊竊取云云。然查：右揭機車失竊之事實，業據被害人楊俊湛指訴明確，並有贓
    物認領保管單、查詢車輛認可資料各一紙、照片四張附卷可稽。而被告前於警訊
    及偵查中供稱：伊係經由里長之子即被害人楊俊湛當面告知機車失竊一事云云；
    迨本院審理時卻稱：並非由里長或被害人告稱機車失竊情節，僅係巷內鄰人談及
    此事時伊無意中聽到云云，前後所言已嫌不一，自難遽信為真。尤以被害人楊俊
    湛及證人即被害人之父楊錫仁均證稱：機車失竊後僅前往警局報案，並未對被告
    以機車失竊之事相告，亦未向鄰居告知此一事實等語，則被告住處之左鄰右舍對
    於被害人失竊機車等情猶未知曉，被告又何能經由鄰人口中獲知該部失竊之經過
    詳情？再者，被告與被害人間並無特別往來，至多僅有見面招呼之緣，此據被害
    人敘述明確，則被告縱有在外發現被害人失竊機車，以其所稱當時正值夜晚時分
    、該部機車並無懸掛號牌、又無車燈、機車鎖孔已遭人撬開等情觀之，被告理當
    先行返回被害人住家通知尋獲訊息，或者逕自報警前來處理歸還事宜，用以釐清
    責任歸屬，豈有不顧己身於夜間騎乘欠缺車燈機車之安危，擅將自備鑰匙插入已
    撬開之機車鎖孔而騎乘該部無牌機車，徒增遭人懷疑盜贓車輛之理？是其前揭所
    辯，要與事理常情不符，自有未洽，不足為採。此外，並有被告所有之鑰匙一支
    扣案為憑。本案事證已臻明確，被告犯行至堪認定。
二、核被告甲○○竊取他人所有之物，所為係犯刑法第三百二十條第一項之普通竊盜
    罪。查被告前因違反藥事法案件，經本院以八十五年度訴字第八三二號判決判處
    有期徒刑四月，於八十六年九月十四日服刑期滿執行完畢，有台灣彰化地方法院
    檢察署刑案資料查註紀錄表及台灣高等法院被告全國前案紀錄表在卷可按，其受
    有期徒刑之執行完畢，五年內再犯本件有期徒刑以上之罪，為累犯，應依法加重
    其刑。爰審酌被告基於一己便利使用之意思，竟輕率侵犯他人財產權益，所為至
    無足取，且於偵審期間一再否認犯行，及其犯罪手段、犯罪後之態度、失竊機車
    之價值有限、具有國中畢業學歷之智識程度等一切情狀，量處如主文所示之刑，
    併諭知易科罰金之折算標準，以示懲儆。扣案之鑰匙一支係供犯罪所用之物，且
    屬被告所有，業據其供承在卷，應依刑法第三十八條第一項第二款之規定，宣告
    沒收。
據上論斷，應依刑事訴訟法第二百九十九條第一項前段，刑法第三百二十條第一項、
第四十七條、第四十一條第一項前段，第三十八條第一項第二款，罰金罰鍰提高標準
條例第一條前段、第二條，判決如主文。
本案經檢察官陳茂亭到庭執行職務。
中      華      民      國    九十   年     十二      月      十三      日
                                    臺灣彰化地方法院刑事第三庭
                                        法      官  高  文  崇
右正本證明與原本無異。
如不服本判決，應於判決送達後十日內向本院提出上訴狀( 須附繕本 )。
告訴人或被害人對於判決如有不服具備理由請求檢察官上訴者，其上訴期間之計算係
以檢察官收受判決正本之日期為準。
                                        法院書記官  謝  志  鑫
中      華      民      國    九十   年     十二      月      十八      日
刑法第三百二十條
意圖為自己或第三人不法之所有，而竊取他人之動產者，為竊盜罪，處五年以下有期
徒刑、拘役或五百元以下罰金。
意圖為自己或第三人不法利益，而竊佔他人之不動產者，依前項之規定處斷。
前二項之未遂犯罰之。


司法院資訊處製作；財團法人民間司法改革基金會備份。
